【裁判字號】    99,消債更,20
【裁判日期】    990520
【裁判案由】    更生事件
【裁判全文】
臺灣板橋地方法院民事裁定            99年度消債更字第20號
聲  請  人
即債 務 人  乙○○
上列當事人聲請消費者債務清理事件，本院裁定如下：
    主  文
債務人乙○○自中華民國九十九年五月二十日下午四時起開始更
生程序。
本件命司法事務官進行更生程序。
    理  由
一、按法院開始更生程序之裁定，應載明其年、月、日、時，並
    即時發生效力，消費者債務清理條例第45條第1 項定有明文
    。又法院裁定開始更生或清算程序後，得命司法事務官進行
    更生或清算程序，同條例第16條第1 項亦定有明文可參。
二、本件聲請人即債務人主張：緣聲請人目前債務總金額為新臺
    幣（下同）3,069,518 元，有不能清償債務之情事，前於民
    國97年7 月已提出債權人清冊，以書面向最大債權金融機構
    中國信託商業銀行股份有限公司（下稱中國信託銀行）請求
    共同協商債務清償方案，嗣成立協商，約定每月還款16,500
    元，伊每月薪資約為29,000元至33,000元，有普通輕型機器
    腳踏車1 輛、新光三越百貨股份有限公司股票3,960 股，本
    有能力按時還款，惟因聲請人之配偶鄭皓澤於95年5 月間遭
    逢車禍而無法分擔家用，並須額外支出醫療費用，且聲請人
    配偶鄭皓澤雖因車禍獲肇事者江明煌分期支付100 萬元賠償
    ，惟尚未獲全部清償前，該肇事者江明煌即於98年3 月2 日
    過世而無法繼續履行，致收入頓時減少，另聲請人女兒復已
    屆齡而需就讀幼稚園因而需支出教育費用，終造成聲請人因
    收入減少且支出增加致無力繼續負擔上開還款費用，而於98
    年6 月起停止繼續還款。此外，聲請人於5 年內未曾從事營
    業活動，且無擔保或無優先權之債務總額未逾1,200 萬元，
    復未經法院裁定開始清算程序或宣告破產。為此，爰依法向
    本院聲請更生等語。
三、經查：聲請人上揭所主張之事實，業據提出與所述相符之財
    產及收入狀況說明書、債權人清冊、前置協商無擔保債務還
    款分配表暨表決結果、債務清理條例前置協商專用債權人清
    冊、勞工保險被保險人投保資料表、新光三越百貨股份有限
    公司員工在職證明書、房屋租賃契約書、台新銀行活期儲蓄
    存款簿、96年度暨97年度綜合所得稅各類所得資料清單、財
    產歸屬資料清單、戶籍謄本、鄭皓澤馬偕紀念醫院乙種診斷
    證明書、富邦人壽保險費繳費明細表、行照影本、新光三越
    百貨股份有限公司96年現金股利領取單暨匯撥明細表、電費
    、水費、瓦斯費、電話費、有線電視、手機、聲請人女兒學
    費等收費通知單、本院95年度交附民移調字第40號調解筆錄
    等件為證，並經債權人台新國際商業銀行股份有限公司、聯
    邦商業銀行股份有限公司、渣打國際商業銀行股份有限公司
    、國泰世華商業銀行股份有限公司、中國信託銀行、台北富
    邦商業銀行股份有限公司、甲○商業銀行股份有限公司回函
    表示意見在案，及本院依職權向新光三越百貨股份有限公司
    台北信義分公司查詢聲請人所受領之勞務報酬，並查詢肇事
    者江明煌個人基本資料表確認屬實，足徵聲請人所稱上情即
    因收入減少及支出增加致無法繼續履行還款條件等語應可認
    為真正，且由上開證據資料觀之，復堪認聲請人所以無法繼
    續再支付上開協商款項，確係因客觀上有不可歸責於聲請人
    之事由所致，並非聲請人主觀上之惡意不履行。此外，本件
    又查無聲請人有消費者債務清理條例第6 條第3 項、第8 條
    或第46條各款所定駁回更生聲請之事由存在，則債務人聲請
    更生，即應屬依法有據，爰裁定如主文。
中    華    民    國    99    年    5     月    20    日
              民事第一庭    法  官  黃若美
上為正本係照原本作成
本件不得抗告
本裁定已於99年5月20日下午4時公告。
中    華    民    國    99    年    5     月    20    日
                            書記官  高偉庭

司法院資訊處製作；財團法人民間司法改革基金會備份。
